臺灣板橋地方法院刑事判決　　　　　　　96年度易字第1790號
公　訴　人　臺灣板橋地方法院檢察署檢察官
被　　　告　庚○○
　　　　　　　　　　（現另案於臺灣桃園女子監獄執行中）
上列被告因詐欺等案件，經檢察官提起公訴（96年度偵字第6105
號），本院判決如下：
    主  文
庚○○犯如附表所示之竊盜罪，各處如附表所示之宣告刑，減為
如附表所示之刑。應執行有期徒刑陸月，如易科罰金，以新臺幣
壹仟元折算壹日。
其餘被訴詐欺罪部分無罪。
    事  實
一、庚○○前因毒品、竊盜、恐嚇、偽造文書等案件，經本院分
    別判處有期徒刑4 月、5 月、5 月、3 月，應執行有期徒刑
    1 年4 月，甫於民國96年3 月12日入監執行，現正執行中。
    詎庚○○復意圖為自己不法之所有，基於竊盜之犯意，於附
    表所示之時、地，向附表所示之辛○○等人佯以購買刮刮樂
    彩券，趁附表所示之辛○○等人疏未注意之際，徒手竊取如
    附表所示之彩券後，即行離去（各次竊盜之時間、地點、被
    害人、竊取之物品，均詳如附表所示）。嗣於96年2 月8日2
    時18分許，在臺北縣新莊市○○路150 號前，經警循線查獲
    ，始知上情。
二、案經臺北縣政府警察局新莊分局報告臺灣板橋地方法院檢察
    署檢察官偵查起訴。
    理  由
壹、有罪部分：
一、上揭犯罪事實，業據被告庚○○於警詢、偵訊及本院訊問、
    審理時坦承不諱，核與證人即被害人辛○○、丙○○、丁○○、乙○○、己○○、甲○○○、戊○○於警詢中指述失竊
    情節相符，並有被告手繪之現場圖、照片12幀及臺灣板橋地
    方法院檢察署勘驗筆錄1 份在卷可按，被告自白查與事實相
    符，堪予採信。本件事證明確，被告所為如附表所示之竊盜
    犯行均堪認定，應予依法論科。
二、核被告庚○○所為如附表所示之罪，均係犯刑法第320 條第
    1 項之竊盜罪。被告所犯上開各罪，犯意各別，行為互殊，
    應予分論併罰。爰審酌被告有事實欄所載之前科紀錄，足見
    其素行非佳，暨其犯罪動機、手段、犯罪次數暨犯罪後尚能
    坦承犯行之犯後態度等一切情狀，各量處如附表所示之刑，
    並諭知易科罰金之折算標準。另中華民國96年罪犯減刑條例
    於96年6 月15日經立法院三讀通過，並於96年7 月16日施行
    ，被告上開犯罪時間均在96年4 月24日以前，合於減刑條件
    ，是本院爰依上開條例規定，就所宣告之刑，各予以減其刑
    期二分之一，並定其應執行刑，暨均諭知易科罰金之折算標
    準，以資懲儆。
貳、無罪部分：
一、公訴意旨另以：被告庚○○明知其向甲○○○所購買之刮刮
    樂彩券並未刮中，竟意圖為自己不法所有，於96年2 月6 日
    12、13時許，在臺北縣新莊市○○路347 巷11號前，持業已
    過期且中獎新臺幣（下同）300 元之彩券，向甲○○○佯稱
    刮中彩券，致甲○○○陷於錯誤，而同意再行兌換價值300
    元之彩券，因認被告庚○○涉犯刑法第339 條第1 項之詐欺
    取財罪等語。
二、按犯罪事實應依證據認定之，無證據不得推定其犯罪事實；
    又不能證明被告犯罪者，應諭知無罪之判決；刑事訴訟法第
    154 條第2 項、第301 條第1 項分別定有明文。次按所謂證
    據，係指直接間接足以證明犯罪行為之一切證人、證物而言
    ，且事實之認定，應憑證據，如未能發現相當證據，或證據
    不足以證明，自不能以推測或擬制之方法，以為裁判基礎，
    最高法院30年上字第128 號、40年台上字第86號判例均可資
    參考。再按認定不利於被告之事實，須依積極證據，苟積極
    證據不足為不利於被告事實之認定時，即應為有利於被告之
    認定，更不必有何有利之證據，最高法院30年上字第816 號
    判例意旨可資參照。另按刑事訴訟上證明之資料，無論其為
    直接或間接證據，均須達於通常一般之人均不致有所懷疑，
    而得確信其為真實之程度，始得據為有罪之認定，若其關於
    被告是否犯罪之證明未能達此程度，而有合理懷疑之存在，
    致使無從形成有罪之確信，根據「罪證有疑，利於被告」之
    證據法則，即不得遽為不利被告之認定，有最高法院76年度
    台上字第4986號判例可稽。又按，刑法第339 條詐欺罪之成
    立，以意圖為自己或第三人不法之所有，以詐術使人將本人
    或第三人之物交付為要件，所謂以詐術使人交付，必須被詐
    欺人因其詐術而陷於錯誤，若其所用方法，不能認為詐術，
    亦不致使人陷於錯誤，即不構成該罪（最高法院46年台上字
    第260號判例可資參照）。
三、公訴意旨認被告庚○○涉犯詐欺罪嫌，無非係以被害人甲○○○之指述為其主要論據。然訊據被告庚○○堅決否認有此
    部分之詐欺犯行，辯稱：伊於96年2 月6 日確實有持已中獎
    300 元之彩券向甲○○○兌換3 張100 元之彩券，但伊不知
    道那是過期之彩券等語。經查：被告庚○○於96年2 月6 日
    持已中獎300 元彩券向甲○○○兌換3 張100 元之彩券等情
    ，業據被告自承在卷，核與證人即被害人甲○○○證述情節
    相符，然證人甲○○○於本院審理時證稱：「（檢察官問：
    被告有拿了一張彩券跟妳換，是否還有收到其他客人所換的
    彩券？）是我拿彩券去銀行換的。客人拿來跟我換的彩券，
    我無法確定是否在那家店買過。當次我拿了很多張去換，銀
    行有說其中有一張有對獎過了」、「（檢察官問：96年2 月
    7 日妳去銀行換彩券時，妳是否拿了很多張前期或前幾期的
    彩券去換？）是的，我拿了很多張去換」等語（詳前開審判
    筆錄），則證人甲○○○既持多張彩券前往銀行兌換，是否
    能就此確定該張經銀行表示業已過期之彩券即為被告庚○○
    持以兌換之彩券，已有疑義？其次，證人甲○○○於本院審
    理時雖到庭證稱：能確定那張彩券是被告拿來換的，因為伊
    有作記號等語（詳本院96年7 月24日審判筆錄），然證人甲○○○於檢察官質以：「作何記號時」，則答稱：「那一張
    彩券好像有摺到」等語（詳前開審判筆錄），證人甲○○○
    就其所作之記號為何，並未說明，是證人甲○○○是否確有
    在該張彩券上作有記號，已啟人疑竇。況且，彩券有摺痕乃
    普遍之現象，僅以彩券上之摺痕是否足以認定該張彩券係被
    告持以兌換之彩券，亦令人存疑。準此，證人甲○○○持以
    向銀行兌換之已過期彩券是否確為被告庚○○所提出，即有
    疑義。
四、綜上所述，被告是否確有此部分詐欺犯行，尚無足夠之證據
    予以證明，本院認為仍存有合理之懷疑，猶未到達確信其為
    真實之程度，自不能遽認被告確有此部分被訴之詐欺犯行。
    此外，檢察官復未提出其他積極證據，資以證明被告確有其
    所指之此部分犯行，揆諸首揭法律規定與說明，既無足夠證
    據確信公訴意旨此部分之指述為真實，不能證明被告此部分
    犯罪，本院自應為被告被訴詐欺部分無罪判決之諭知。
據上論斷，應依刑事訴訟法第301 條第1 項、第299 條第1 項前
段，刑法第320 條第1 項、第51條第5 款，刑法施行法第1 之1
條第1 項、第2 項前段，中華民國96年罪犯減刑條例第2 條第1
項第3 款、第7 條，判決如主文。
本案經檢察官吳宗光到庭執行職務。
中　　華　　民　　國　　96　　年　　8 　　月　　17　　日
                  刑事第十七庭審判長法　官  李幼妃
                                    法  官  張紹省
                                    法  官  鄭燕璘
以上正本證明與原本無異
如不服本判決應於送達後10日內向本院提出上訴狀
                                    書記官　呂紹明
中　　華　　民　　國　　96　　年　　8 　　月　　17　　日
附錄本案論罪科刑法條全文：
刑法第320條：
意圖為自己或第三人不法之所有，而竊取他人之動產者，為竊盜
罪，處 5 年以下有期徒刑、拘役或 5 百元以下罰金。
意圖為自己或第三人不法之利益，而竊佔他人之不動產者，依前
項之規定處斷。
前二項之未遂犯罰之。
┌──┬────┬─────┬───┬─────┬───┬──────┐
│編號│犯罪時間│ 犯罪地點 │被害人│失竊之財物│宣告刑│減刑後宣告刑│
├──┼────┼─────┼───┼─────┼───┼──────┤
│ 1  │95年11月│臺北縣板橋│辛○○│100 元之彩│有期徒│有期徒刑壹月│
│    │5 日14時│市○○路1 │      │券100多張 │刑貳月│，如易科罰金│
│    │許      │段395號前 │      │          │，如易│，以新臺幣壹│
│    │        │          │      │          │科罰金│仟元折算壹日│
│    │        │          │      │          │，以新│。          │
│    │        │          │      │          │臺幣壹│            │
│    │        │          │      │          │仟元折│            │
│    │        │          │      │          │算壹日│            │
│    │        │          │      │          │。    │            │
├──┼────┼─────┼───┼─────┼───┼──────┤
│ 2  │96年1 月│同上      │丙○○│100 元之彩│有期徒│有期徒刑壹月│
│    │10日12時│          │      │券30張    │刑貳月│，如易科罰金│
│    │30分許  │          │      │          │，如易│，以新臺幣壹│
│    │        │          │      │          │科罰金│仟元折算壹日│
│    │        │          │      │          │，以新│。          │
│    │        │          │      │          │臺幣壹│            │
│    │        │          │      │          │仟元折│            │
│    │        │          │      │          │算壹日│            │
│    │        │          │      │          │。    │            │
├──┼────┼─────┼───┼─────┼───┼──────┤
│ 3  │96年1 月│臺北縣新莊│丁○○│100 元之彩│有期徒│有期徒刑壹月│
│    │28日15時│市○○路63│      │券7、80張 │刑貳月│，如易科罰金│
│    │許      │號        │      │          │，如易│，以新臺幣壹│
│    │        │          │      │          │科罰金│仟元折算壹日│
│    │        │          │      │          │，以新│。          │
│    │        │          │      │          │臺幣壹│            │
│    │        │          │      │          │仟元折│            │
│    │        │          │      │          │算壹日│            │
│    │        │          │      │          │。    │            │
├──┼────┼─────┼───┼─────┼───┼──────┤
│ 4  │96年1 月│臺北縣新莊│乙○○│100 元彩券│有期徒│有期徒刑壹月│
│    │31日12時│市○○路21│      │35張      │刑貳月│，如易科罰金│
│    │30分許  │3號       │      │          │，如易│，以新臺幣壹│
│    │        │          │      │          │科罰金│仟元折算壹日│
│    │        │          │      │          │，以新│。          │
│    │        │          │      │          │臺幣壹│            │
│    │        │          │      │          │仟元折│            │
│    │        │          │      │          │算壹日│            │
│    │        │          │      │          │。    │            │
├──┼────┼─────┼───┼─────┼───┼──────┤
│ 5  │96年2 月│臺北縣新莊│己○○│100 元及20│有期徒│有期徒刑壹月│
│    │5 日14時│市○○路28│      │0 元彩券，│刑貳月│，如易科罰金│
│    │30分許  │1號       │      │張數不詳（│，如易│，以新臺幣壹│
│    │        │          │      │總計1,4800│科罰金│仟元折算壹日│
│    │        │          │      │元）      │，以新│。          │
│    │        │          │      │          │臺幣壹│            │
│    │        │          │      │          │仟元折│            │
│    │        │          │      │          │算壹日│            │
│    │        │          │      │          │。    │            │
├──┼────┼─────┼───┼─────┼───┼──────┤
│ 6  │96年2 月│臺北縣新莊│林偕玉│100 元彩券│有期徒│有期徒刑壹月│
│    │6 日12、│市○○路34│梅    │40張      │刑貳月│，如易科罰金│
│    │13時許  │7巷11號   │      │          │，如易│，以新臺幣壹│
│    │        │          │      │          │科罰金│仟元折算壹日│
│    │        │          │      │          │，以新│。          │
│    │        │          │      │          │臺幣壹│            │
│    │        │          │      │          │仟元折│            │
│    │        │          │      │          │算壹日│            │
│    │        │          │      │          │。    │            │
├──┼────┼─────┼───┼─────┼───┼──────┤
│ 7  │96年2 月│臺北縣新莊│戊○○│500 元彩券│有期徒│有期徒刑壹月│
│    │7 日10時│市○○路18│      │14張      │刑貳月│，如易科罰金│
│    │30分許  │8巷5號    │      │          │，如易│，以新臺幣壹│
│    │        │          │      │          │科罰金│仟元折算壹日│
│    │        │          │      │          │，以新│。          │
│    │        │          │      │          │臺幣壹│            │
│    │        │          │      │          │仟元折│            │
│    │        │          │      │          │算壹日│            │
│    │        │          │      │          │。    │            │
└──┴────┴─────┴───┴─────┴───┴──────┘
